# NATALIE CHANG CHAVEZ



Proactiva, empática y sociable, llevo a cabo con responsabilidad y compromiso los proyectos a realizar.

Me comunico de manera asertiva, pudiendo así contribuir al buen desarrollo de mi equipo de trabajo.

Apasionada por el diseño de experiencias que impacten positivamente en la vida de las personas.

# DIRECCIÓN

## **CONTACTO**





931873556



nataliechangch99@gmail.com

## **EDUCACIÓN**

#### **LABORATORIA**

May2018 - Nov2018

- Desarrollo Front-end básico
- Especialización en UX Design

# UNIVERSIDAD PERUANA DE CIENCIAS APLICADAS (UPC)

Agto2017 - Dic2017

- Administración y negocios internacionales

#### **EXPERIENCIA**

Indecopi

Sept2017 -Nov2017

- Registrar una marca (propiedad intelectual) para una empresa privada.
- FUXION

Sept2016 - Feb2017

- Liderar un equipo de ventas
- Realizar ventas directas

#### **HABILIDADES**

**PROACTIVIDAD** 

TRABAJO EN EQUIPO

**LIDERAZGO** 

ANÁLISIS Y SOLUCIÓN CREATIVIDAD E INNOVACIÓN

COORDINACIÓN Y GESTIÓN DE EQUIPOS

# **CONOCIMIENTOS**

# > Herramientas

• Figma

Marvel

Invision

Zeplin

Maze

• HTML

- Adobe XD
- CSS
- JS (básico)
- Git/Github
- Firebase (básico)
- Bootstrap
- Materialize
- Office (intermedio)

# Idiomas

• TOP ENGLISH CENTER (CRC-PERÚ) Feb2018 - Actual

- Inglés (avanzado)

### **ACTIVIDADES REALIZADAS**

# • ORGANIZACIÓN KAIROX

2016

- Capacitaciones semanales de ventas, desarrollo personal y liderazgo

## • D1 - Asociación cultural

2015

- Proyecto de voluntariado (proyecto milagros) en pro de los niños.